【裁判字號】    89,訴,5394
【裁判日期】    900611
【裁判案由】    損害賠償
【裁判全文】
台灣台北地方法院民事判決  八十九年度訴字第五三九四號
    原      告  乙○○
    訴訟代理人  鄭美蓮
    被      告  甲○○
                台灣汽車客運股份有限公司
    法定代理人  范植谷
    訴訟代理人  張連富
右當事人間請求損害賠償事件，本院判決如左：
    主      文
被告應連帶給付原告新台幣捌拾貳萬元。
被告應連帶給付原告新台幣參拾萬元。
原告其餘之訴駁回。
本判決之第一審裁判費由被告連帶負擔佰分之柒拾柒，餘由原告負擔。其餘訴訟費用
由被告連帶負擔。
本判決第一項得假執行。但被告台灣汽車客運股份有限公司於假執行程序實施前，以
新台幣捌拾貳萬元供擔保，得免假執行。
本判決第二項，於原告以新台幣壹拾萬元供擔保後，得假執行。但被告台灣汽車客運
股份有限公司於假執行程序實施前，以新台幣參拾萬元供擔保，得免假執行。
原告其餘假執行之聲請駁回。
    事      實
甲、原告方面：
一、聲明：
(一)被告應連帶給付原告新台幣（下同）一百四十六萬元。
(二)願供擔保，聲請宣告假執行。
二、陳述：
(一)原告於民國（下同）八十九年八月十九日七時十二分，搭乘被告甲○○駕駛被告
    台灣汽車客運股份有限公司（以下簡稱）台汽公司之營業大客車，經台北市○○
    ○道○段上麥帥二橋時，撞上護欄而受傷，爰對被告甲○○依民法第一百八十四
    條第一項前段，對被告台汽公司依民法第一百八十八條第一項前段，請求賠償如
    后損失：
１、醫療費用三十萬元。
２、原告原任國內導遊，月薪三萬元，自車禍時起至九十年三月底期間不能工作，且
    需接受第二次手術，預估四個月不能工作，故請求十二個月，共計三十六萬元薪
    資損失。
３、營養費十五萬元。
４、交通費一萬元。
５、精神損害六十四萬元。
(二)原告於六十三年十二月十日出生，未婚，無恆產。於八十九年八月十九日住院，
    同年九月十五日出院。因開放性骨折接受手術後，每日晚上不斷喊叫、哭泣，十
    分痛苦。出院後行動不便，晚上作惡夢，肩膀、脊椎十分疼痛，肩膀遺留明顯疤
    痕，有時手無法控制取物。
三、證據：提出新聞紙、診斷證明書、調解不成立證明書、理賠申請書、道路交通事
    故對方當事人資料、收據、統一發票、醫療費用明細表等影本、照片。
乙、被告方面：被告甲○○未於最後言詞辯論期日到場，惟據其以前到場，與被告台
    汽公司聲明及陳述如后：
一、聲明：
(一)認諾原告請求被告連帶給付醫療費用三十萬元、薪資損失三十六萬元、營養費十
    五萬元、交通費一萬元部分之訴。
(二)駁回原告其餘之訴。
(三)原告台汽公司部分：願供擔保，聲請免假執行。
二、被告台汽公司陳述：自認原告主張車禍過程、受傷情形，及被告應負損害賠償責
    任等事實。
    理      由
一、本件被告甲○○未於最後言詞辯論期日到場，核無民事訴訟法第三百八十五條所
    列各款之情形，爰依原告之聲請，由其一造辯論而為判決。
二、原告主張對被告甲○○依民法第一百八十四條第一項前段，對被告台汽公司依民
    法第一百八十八條第一項前段，請求連帶賠償原告醫療費用三十萬元、薪資損失
    三十六萬元、營養費十五萬元、交通費一萬元等語，為被告認諾，爰本於該認諾
    ，為被告敗訴之判決，並依職權宣告假執行。又被告台汽公司聲明願供擔保，聲
    請宣告免假執行，核無不合，爰定相當擔保金額宣告之。
三、原告主張：其於八十九年八月十九日七時十二分，搭乘被告甲○○駕駛被告台汽
    公司之營業大客車，經台北市○○○道○段上麥帥二橋時，撞上護欄而受傷；原
    告於六十三年十二月十日出生，未婚，無恆產，於八十九年八月十九日住院，同
    年九月十五日出院，因開放性骨折接受手術後，每日晚上不斷喊叫、哭泣，十分
    痛苦，出院後行動不便，晚上作惡夢，肩膀、脊椎十分疼痛，肩膀遺留明顯疤痕
    ，有時手無法控制取物，爰對被告甲○○依民法第一百八十四條第一項前段，對
    被告台汽公司依民法第一百八十八條第一項前段，請求連帶賠償原告精神損害六
    十四萬元等語。查：
(一)原告主張上開事實，業據其提出新聞紙、診斷證明書、道路交通事故對方當事人
    資料、收據、統一發票、醫療費用明細表、照片為證。
(二)上開國軍松山醫院附設民眾診療服務處於八十九年九月十五日出具原告之診斷証
    明書記載：臨床發現右肩疼痛併開放性傷口、頭、頸部、右胸疼痛、肢體、軀幹
    、頭部多處傷口；診斷為頭部外傷併頭皮撕裂傷及腦震盪、右側鎖骨開放性骨折
    、第七胸椎壓迫性骨折，胸部挫傷併右側第十肋骨骨折、頸椎外傷、雙手撕裂傷
    、右肩擦傷；八十九年八月十九日住院，右鎖骨開放性復位及內固定，同年八月
    二十二日腹部超音波檢查，同年九月六日胸椎核磁共振檢查，同年九月八日右上
    肢肌電圖神經傳導檢查，同年九月十一日腹部電腦斷層掃描，同年九月十五日出
    院，背架宜持續穿戴三個月，宜門診持續追蹤複查。又於同年九月二十九日出具
    之診斷証明書記載：臨床發現下背疼，診斷為第七胸椎壓迫骨折，背架應使用三
    足月。又於九十年三月二十一日出具之診斷証明書記載：臨床發現腰背疼及脊椎
    側彎，診斷為第七胸椎壓迫性骨折，第十、七肋骨骨折，鎖骨鋼釘一年後拔除，
    宜長期追蹤治療。又於同年五月十六日出具之診斷証明書記載：右鎖骨開放性骨
    折術後併疤痕增生及色素沈澱，長度十一公分，寬０．二至一公分。
(三)被告台汽公司自認上開車禍過程、原告受傷情形，及其應負損害賠償責任等事實
    。被告自認上開原告之出生日期。及被告對於原告其餘主張之事實，已於相當時
    期受合法之通知，而未為爭執，視同自認。是堪信原告主張之事實均為真正，其
    依上開規定請求被告連帶負侵權行為損害賠償責任，應非無據。
(四)按不法侵害他人之身體者，被害人雖非財產上之損害，亦得請求賠償相當之金額
    ，民法第一百九十五條第一項前段定有明文。本院斟酌原告適荳蔻年華，且原有
    正常工作及行動能力，因上開傷勢及遺留之障害，造成外表缺陷，及行動、勞動
    能力減損。並原告經歷之療程等情形，認原告主張精神上所受損害為三十萬元始
    屬適當。則原告請求被告連帶賠償三十萬元範圍內為有理由，應予准許，超過部
    分之請求為無理由，應予駁回。
(五)原告就該部分請求陳明願供擔保，聲請宣告假執行，被告台汽公司則陳明願供擔
    保，聲請免假執行。經核原告勝訴部分，合於法律規定，爰分別酌定相當之擔保
    金額宣告之。原告乙○○其餘假執行之聲請，因訴遭駁回而失所依據，不予准許
    。
四、結論：原告之訴為一部有理由，一部無理由，依民事訴訟法第三百八十五條第一
    項前段、第三百八十四條、第七十九條但書、第八十五條第二項、第三百八十九
    條第一項第一款、第三百九十條第二項、第三百九十二條，判決如主文。
中    華      民      國      九十    年      六      月      十一      日
                                         臺灣台北地方法院民事第三庭
                                                     法  官  翁昭蓉
右正本證明與原本無異。
如不服本判決，應於判決送達後廿日內，向本院提出上訴狀。
中      華      民      國      九十    年      六      月    十一      日
                                                      書記官  高菁菁


司法院資訊處製作；財團法人民間司法改革基金會備份。
